【裁判字號】    98,簡上,1266
【裁判日期】    981217
【裁判案由】    詐欺
【裁判全文】
臺灣板橋地方法院刑事判決            98年度簡上字第1266號
上  訴  人  甲○○
即  被  告
上列上訴人即被告因詐欺案件，不服本院中華民國98年9月14日
98年度簡字第7156號第一審判決（聲請簡易判決處刑案號：98年
度偵字第21100號）提起上訴，本院管轄之第二審合議庭判決如
下：
    主  文
上訴駁回。
甲○○緩刑貳年。緩刑期間付保護管束，並應向公庫支付新臺幣
貳萬元。
    事實及理由
一、本案經本院審理結果，認第一審以被告甲○○犯刑法第339
    條第1項之詐欺取財罪，判處有期徒刑6月，並諭知易科罰金
    之標準為新臺幣1 千元折算1 日，其認事用法及量刑均無不
    當，應予維持，並引用第一審判決書記載之事實、證據及理
    由（詳如附件）。
二、被告上訴意旨略以：伊為分擔家裡生活費，又因病症而欠缺
    思考能力，以致被人利用，請從輕量刑云云。查本件被告甲
    ○○犯詐欺取財事證明確，原審俱已一一論述，認事用法及
    量刑尚稱妥適，其上訴並無理由，應予駁回。又被告未曾受
    有期徒刑以上刑之宣告，有臺灣高等法院被告前案紀錄表在
    卷可稽，其素行良好，然因身患妥瑞氏症、智能障礙等疾病
    ，經判定為輕度智障（見本院卷附臺北市立聯合醫院診字第
    006151號診斷證明書、中華民國身心殘障手冊等影本），以
    致一時思慮未周，偶罹刑典，事後亦已坦承犯行，頗具悔意
    ，又所獲利益僅4000元並不高，本院認經此刑之宣告後，應
    知警惕而無再犯之虞，因認以暫不執行其刑為當，爰予宣告
    緩刑2 年。又為能建立被告正確觀念，記取本案教訓，依刑
    法第74條第2 項第4 款規定，命被告應向公庫支付新臺幣2
    萬元，用啟自新。另為使被告於緩刑期內受充分之教化與輔
    導，培養正確之法律觀念及行為舉止，預防其再度犯罪，並
    提供必要之協助及督促，而確實達成緩刑之目的，併應依刑
    法第93條第1 項規定宣告緩刑期內付保護管束，俾由觀護人
    予以適當之督促，以觀後效。
據上論斷，應依刑事訴訟法第455 條之1 第1 項、第3 項、第36
8 條、第373 條，刑法第74條第1 項第1 款、同條第2 項第4 款
、第93條第1 項，判決如主文。
本案經檢察官李美金到庭執行職務。
中    華    民    國    98    年    12    月    17    日
                  刑事第十二庭  審判長法  官  李君豪
                                      法  官  何燕蓉
                                      法  官  錢衍蓁
以上正本證明與原本無異
本判決不得上訴。
                                      書記官  金和國
中    華    民    國    98    年    12    月    18    日
附錄本案論罪科刑法條全文：
中華民國刑法第339條
意圖為自己或第三人不法之所有，以詐術使人將本人或第三人之
物交付者，處五年以下有期徒刑、拘役或科或併科一千元以下罰
金。
以前項方法得財產上不法之利益或使第三人得之者，亦同。
前二項之未遂犯罰之。


司法院資訊處製作；財團法人民間司法改革基金會備份。
